【裁判字號】    97,聲,1521
【裁判日期】    970723
【裁判案由】    選任臨時管理人
【裁判全文】
臺灣臺中地方法院民事裁定  97年度聲字第1521號
聲  請  人  勞工保險局
法定代理人  丙○○
上列聲請人聲請選任相對人廣勗企業有限公司臨時管理人事件，
本院裁定如下：
    主      文
選任乙○○為廣勗企業有限公司之臨時管理人。
聲請程序費用新台幣壹仟元由廣勗企業有限公司負擔。
    理      由
一、本件聲請意旨略以：相對人廣勗企業有限公司欠繳民國（下
    同）95年4月份至95年7月份勞工退休金及滯納金，計新台幣
    （下同）14萬7772元，經債權人移送法務部行政執行署台中
    行政執行處強制執行，因該處以公司之法定代理人甲○○業
    已死亡，本案代理有欠缺，請聲請人補正臨時管理人，茲依
    公司法第108條、第208條之1規定，聲請選任臨時管理人代
    行董事職務等語。
二、按有限公司係由一人以上股東所組織，就其出資額為限，對
    公司負其責任之公司。而公司應至少置董事一人執行業務並
    代表公司；董事會不為或不能行使職權，致公司有受損害之
    虞時，法院因利害關係人或檢察官之聲請，得選任一人以上
    之臨時管理人，代行董事長及董事會之職權。但不得為不利
    於公司之行為。法人之董事一人、數人或全體不能或怠於行
    使職權，或對於法人之事務有自身利害關係，致法人有受損
    害之虞時，法院因主管機關、檢察官或利害關係人之聲請，
    得選任臨時董事代行其職權。但不得為不利於法人之行為。
    公司法第2條第1項第2款、第108條第1項前段、第108條第4
    項準用同法第208條之1第1項、非訟事件法第64條第1項分別
    定有明文。所謂董事不能行使職權，包括有限公司之唯一董
    事死亡之情形（最高法院93年度台抗字第477號裁定參照）
    。查聲請人主張之事實，業據其提出廣勗企業有限公司變更
    登記事項卡一份、法務部行政執行署台中行政執行處函文一
    份、甲○○戶籍資料查詢清單一份為證，堪信屬實。本院審
    酌甲○○（出資額100萬元）為廣勗企業有限公司之唯一董
    事，其餘股東為乙○○（出資額120萬元）、陳律邑（出資
    額10萬元）、陳姿秀（出資額10萬元）、陳姿婷（出資額10
    萬元），乙○○為最大股東，且設籍於台中縣大肚鄉○○村
    ○○路○段734巷5之2號2樓（即廣勗企業有限公司所在處）
    。又聲請人係因執行廣勗企業有限公司欠繳勞工退休金及滯
    納金事宜，聲請選任廣勗企業有限公司之臨時管理人，此部
    分爭議較小，對廣勗企業有限公司無重大之利害關係，爰選
    任乙○○為廣勗企業有限公司之臨時管理人。
三、依非訟事件法第21條第2項、第24條第1項、民事訴訟法第78
    條，裁定如主文。
中    華    民    國    97    年    7    月    23    日
                  民事第四庭    法  官  王金洲
正本係照原本作成。
不得抗告。
中    華    民    國    97    年    7    月    23    日
                                書記官  楊家印


司法院資訊處製作；財團法人民間司法改革基金會備份。
